【裁判字號】    97,聲,3246
【裁判日期】    970905
【裁判案由】    停止執行
【裁判全文】
臺灣臺北地方法院民事裁定              97年度聲字第3246號
    聲  請  人
    即債務人    乙○○
                            樓.
    相  對  人
    即債權人    甲○○
                            樓.
上列當事人間聲請停止執行事件，本院裁定如下：
    主  文
聲請人以新台幣捌拾陸萬貳仟貳佰陸拾伍元為擔保後，本院九十
七年度執字第四八七四八號執行事件之強制執行程序，於本院九
十七年度訴字第五八三七號債務人異議之訴事件判決確定前應暫
予停止。
    理  由
一、按「有回復原狀之聲請，或提起再審或異議之訴，或對於和
    解為繼續審判之請求，或提起宣告調解無效之訴、撤銷調解
    之訴，或對於第4條第1項第5款之裁定提起抗告時，法院因
    必要情形或依聲請定相當並確實之擔保，得為停止強制執行
    之裁定」。強制執行法第18條第2項定有明文。復按法院依
    強制執行法第18條第2項定擔保金額而准許停止強制執行之
    裁定者，該項擔保係備供債權人因停止執行所受損害之賠償
    ，其數額應依標的物停止執行後，債權人未能即時受償或利
    用該標的物所受之損害額，或其因另供擔保強制執行所受之
    損害額定之，非以標的物之價值或其債權額為依據（最高法
    院91年度台抗字第429號裁判意旨參照）。
二、本件聲請人聲請意旨略以：相對人執本院97年度票字第1446
    6號本票裁定為執行名義，聲請拍賣伊所有不動產；惟伊業
    已向本院提起債務人異議之訴，爰依法聲請供擔保裁定停止
    本院97年執字第48748號執行事件之強制執行程序等語。
三、查，聲請人上列主張之事實，業經本院調閱本院97年執字第
    48748號強制執行卷宗、97年訴字第5837號卷宗查核屬實，
    故聲請人之聲請為有理由，應予准許。準此，本院審酌相對
    人聲請強制執行之債權本金為新台幣（下同）3,100,000 元
    ，及自民國95年5月6日起至清償日止，按年息5%計算之利息
    ，其因停止執行所受之損害，應為訴訟事件未確定而停止執
    行期間，其本得利用上開金額而未經利用之利息損失；則依
    相對人聲請執行之債權金額計算至上開債務人異議之訴起訴
    之日即97年8月11日止，相對人對聲請人可得執行之債權本
    息，為3,449,060元（3,100,000+（3,100,000×5%×【239/
    365＋1＋218/365】＝3,449,060。小數點以下四捨五入）。
    ；又本件聲請人所提債務人異議之訴所得產生之利益以3,44
    9,060元計算，已逾1,500,000元，為得上訴三審案件，參考
    各級法院辦案期限實施要點規定，第一、二、三審通常程序
    審判案件之辦案期限分別為1年4個月、2年、1年，共計4 年
    4個月，加上裁判送達、上訴、分案等期間，則兩造間本案
    訴訟審理之期限約需5年，預估為聲請人提起債務人異議之
    訴及聲請停止強制執行，因而致相對人之執行延後之期間，
    並依法定利率年息5%（民法第203條參照），計算適當之擔
    保金額為862,265元（計算式如下：3,449,060×5%×5≒
    862,265，元以下四捨五入）。爰裁定如主文所示。
中    華    民    國    97    年    9    月    5    日
                  民事第二庭    法  官  吳定亞
以上正本係照原本作成
如對本裁定抗告，須於裁定送達後10日內向本院提出抗告狀，並
繳納抗告費新臺幣1,000元
中    華    民    國    97    年    9    月    5    日
                                書記官  高秋芬


司法院資訊處製作；財團法人民間司法改革基金會備份。
